臺灣臺北地方法院刑事判決　　　　　　　95年度易字第2780號
公　訴　人　臺灣臺北地方法院檢察署檢察官
被　　　告　甲○○
　　　　　　　　　　（另案在臺灣臺北監獄臺北分監執行中）
上列被告因違反毒品危害防制條例案件，經檢察官提起公訴（九
十五年度毒偵字第二五○六號），被告於本院準備程序中就被訴
事實為有罪之陳述，經告知簡式審判程序之旨，並聽取公訴人及
被告之意見後，本院合議庭認為適宜由受命法官獨任進行簡式審
判程序而裁定改由受命法官獨任進行簡式審判程序審理，判決如
下：
    主  文
甲○○施用第二級毒品，累犯，處有期徒刑玖月。
    事  實
一、甲○○於民國八十九年間，因違反毒品危害防制條例案件，
    經臺灣板橋地方法院以八十九年度易字第一○一六號判決判
    處有期徒刑五月確定；於九十年間，復因違反毒品危害防制
    條例案件，經本院以九十年度簡字第六七八號簡易判決判處
    有期徒刑六月確定，二案接續執行，於九十一年五月二日縮
    刑期滿，同年月三日因縮短刑期執行完畢出監。於九十三年
    間，因違反毒品危害防制條例案件，經臺灣基隆地方法院以
    九十三年度易字第一八四號判決判處有期徒刑七月確定，於
    九十四年九月二十日縮刑期滿，九十四年九月二十一日因徒
    刑執行完畢出監。於九十四年間，因犯業務過失傷害罪，經
    臺灣高雄地方法院以九十四年度交簡字第一一四號簡易判決
    判處有期徒刑四月，嗣經該院合議庭以九十四年度交簡上字
    第七一號判決撤銷改判有期徒刑四月確定。於九十四年間，
    再因違反毒品危害防制條例案件，經臺灣板橋地方法院以九
    十四年度訴字第八號判決就其連續施用第一級毒品海洛因、
    連續施用第二級毒品安非他命犯行分別判處有期徒刑八月、
    十月，並定應執行刑有期徒刑一年四月後，再經臺灣高等法
    院以九十四年度上訴字第二二八八號判決撤銷原審判決而分
    別改判有期徒刑八月、十月，並定應執行刑有期徒刑一年四
    月確定，該案件再與前開業務過失傷害案件經臺灣高等法院
    以九十五年度聲字第一七五六號裁定定應執行刑有期徒刑一
    年八月確定（現在臺灣臺北監獄臺北分監執行中，縮刑期滿
    日期為九十七年六月十二日）。
二、甲○○前因施用第二級毒品案件，經臺灣士林地方法院檢察
    署檢察官聲請臺灣士林地方法院以八十七年度毒聲字第三五
    九號裁定送勒戒處所觀察、勒戒，並經該署檢察官於八十七
    年七月三十日將甲○○送臺灣士林看守所附設勒戒處所執行
    觀察、勒戒後，因無繼續施用毒品之傾向，於八十七年八月
    十二日釋放出所，經臺灣士林地方法院檢察署檢察官於八十
    七年八月十三日以八十七年度偵字第七○一一號為不起訴處
    分確定。復因施用第二級毒品案件，經臺灣士林地方法院檢
    察署檢察官聲請臺灣士林地方法院以八十七年度毒聲字第六
    九九號裁定送勒戒處所觀察、勒戒，並經該署檢察官於八十
    七年九月三十日將其送臺灣士林看守所附設勒戒處所執行觀
    察、勒戒後，因無繼續施用毒品之傾向，於八十七年十月十
    九日釋放出所，再經臺灣士林地方法院檢察署檢察官於八十
    七年十月三十日以八十七年度偵字第九二八一號為不起訴處
    分確定。於八十九年間，復因連續施用第二級毒品安非他命
    案件，經臺灣板橋地方法院檢察署檢察官聲請臺灣板橋地方
    法院以八十九年度毒聲字第六二二號裁定甲○○令入戒治處
    所施以強制戒治一年，並經臺灣板橋地方法院檢察署檢察官
    將甲○○送臺灣臺北監獄附設戒治所執行強制戒治，嗣甲○
    ○經戒治所評定合格，認無繼續戒治之必要，經臺灣板橋地
    方法院檢察署檢察官聲請臺灣板橋地方法院以八十九年度毒
    聲字第五八七五號裁定甲○○停止戒治，所餘戒治期間，付
    保護管束，甲○○於八十九年十一月四日出所，嗣因甲○○
    於付保護管束期間內有施用毒品之行為，違反保護管束應遵
    守事項情節重大而經臺灣板橋地方法院檢察署檢察官聲請臺
    灣板橋地方法院以九十年度毒聲字第三三八號裁定甲○○撤
    銷停止戒治，令入戒治處所施以強制戒治，甲○○於九十年
    六月二十六日強制戒治期滿執行完畢，甲○○該次連續施用
    第二級毒品安非他命之犯行，同時經臺灣板橋地方法院以八
    十九年度易字第一○一六號判決判處有期徒刑五月確定。於
    九十年間，復因施用第二級毒品安非他命案件，經本院以九
    十年度簡字第六七八號簡易判決判處有期徒刑六月確定，二
    案接續執行，於九十一年五月二日縮刑期滿，同年月三日因
    縮短刑期執行完畢出監。於九十三年間，再因連續施用第二
    級毒品甲基安非他命案件，經臺灣基隆地方法院以九十三年
    度易字第一八四號判決判處有期徒刑七月確定，於九十四年
    九月二十日縮刑期滿，九十四年九月二十一日因徒刑執行完
    畢出監。於九十四年間，復因違反毒品危害防制條例案件，
    經臺灣板橋地方法院以九十四年度訴字第八號判決就其連續
    施用第一級毒品海洛因、連續施用第二級毒品安非他命犯行
    分別判處有期徒刑八月、十月，並定應執行刑有期徒刑一年
    四月，嗣經臺灣高等法院以九十四年度上訴字第二二八八號
    判決撤銷原審判決而分別改判有期徒刑八月、十月，並定應
    執行刑有期徒刑一年四月確定，此案件再與前開業務過失傷
    害案件經臺灣高等法院以九十五年度聲字第一七五六號裁定
    定應執行刑有期徒刑一年八月確定。
三、甲○○不知悔改，基於施用第二級毒品甲基安非他命之犯意
    （起訴書誤載為安非他命，應予更正，下同），於九十五年
    七月十日某時，在臺北縣板橋市○○路○段一九三巷二十二
    號五樓，施用第二級毒品甲基安非他命一次，迨其因有案件
    未到案執行遭通緝，於九十五年七月十三日十三時五十分許
    ，在臺北縣新店市○○路○段與溪洲路口為警緝獲，甲○○
    同意採尿送驗，經警將所採尿液送臺灣檢驗科技股份有限公
    司以初步檢驗－ＥＩＡ酵素免疫分析法及確認檢驗－ＧＣ／
    ＭＳ氣相層析／質譜儀法檢驗後呈安非他命類（甲基安非他
    命）陽性反應，始知上情。
四、案經臺北縣政府警察局新店分局報請臺灣臺北地方法院檢察
    署檢察官偵查起訴後，因甲○○於本院準備程序中就被訴事
    實為有罪之陳述，本院合議庭認為適宜由受命法官獨任進行
    簡式審判程序而裁定改由受命法官獨任進行簡式審判程序審
    理。
    理  由
一、上開事實，業據被告甲○○於本院行準備程序及審理時自白
    不諱，而其於九十五年七月十三日為警查獲後所採集之尿液
    經警送臺灣檢驗科技股份有限公司以初步檢驗－ＥＩＡ酵素
    免疫分析法及確認檢驗－ＧＣ／ＭＳ氣相層析／質譜儀法檢
    驗後均呈安非他命類（甲基安非他命）陽性反應，有臺灣檢
    驗科技股份有限公司九十五年八月八日濫用藥物尿液檢驗報
    告一份在卷可查，是被告之任意性自白顯與事實相符。查被
    告因犯施用毒品之違反毒品危害防制條例案件而有如事實欄
    二所載之觀察勒戒、強制戒治、停止戒治付保護管束、撤銷
    停止戒治再施以強制戒治及科刑紀錄，此有臺灣士林地方法
    院檢察署檢察官八十七年度偵字第七○一一號不起訴處分書
    、八十七年度偵字第九二八一號不起訴處分書、臺灣板橋地
    方法院八十九年度易字第一○一六號刑事判決、九十年度毒
    聲字第三三八號刑事裁定、本院九十年度簡字第六七八號刑
    事簡易判決、臺灣基隆地方法院九十三年度易字第一八四號
    刑事判決、臺灣板橋地方法院九十四年度訴字第八號刑事判
    決、臺灣高等法院九十四年度上訴字第二二八八號刑事判決
    、臺灣高等法院被告毒品紀錄表及臺灣高等法院被告前案紀
    錄表等在卷可參。綜上，本案事證明確，被告於如事實欄三
    所載之時、地施用第二級毒品甲基安非他命犯行堪以認定，
    應予依法論科。
二、查甲基安非他命屬毒品危害防制條例第二條第二項第二款所
    稱之第二級毒品。核被告所為，係犯毒品危害防制條例第十
    條第二項之施用第二級毒品甲基安非他命罪。其持有第二級
    毒品甲基安非他命之低度行為為施用第二級毒品甲基安非他
    命之高度行為所吸收，不另論罪。查被告有如事實欄一所載
    之前科，最近一次於九十三年間，因違反毒品危害防制條例
    案件，經臺灣基隆地方法院以九十三年度易字第一八四號判
    決判處有期徒刑七月確定，於九十四年九月二十日縮刑期滿
    ，九十四年九月二十一日因徒刑執行完畢出監，此有臺灣高
    等法院被告前案紀錄表在卷可按，是被告受前開徒刑執行完
    畢後，五年以內故意再犯本案有期徒刑以上之罪，為累犯，
    依刑法第四十七條第一項之規定，加重其刑。爰審酌被告前
    雖經觀察勒戒、強制戒治之矯治處遇及科處刑罰並執行完畢
    後，惟猶為本案之施用第二級毒品甲基安非他命之行為，然
    其所為主要係戕害自身，並未直接積極損害他人之利益，犯
    罪之動機、目的、手段、生活狀況、智識程度暨犯罪後坦承
    犯行之態度等一切情狀，量處如主文所示之刑，以示懲儆。
據上論斷，應依刑事訴訟法第二百七十三條之一第一項、第二百
九十九條第一項前段，毒品危害防制條例第十條第二項，刑法第
十一條前段、第四十七條第一項，判決如主文。
本案經檢察官江貞諭到庭執行職務
中　　華　　民　　國　　96　　年　　2　　 月　　8 　　日
　　　　　　　　　刑事第九庭  法　官　黃紹紘
以上正本證明與原本無異。
如不服本判決，得於判決送達後十日內，向本院提出上訴狀（應
抄附繕本）。告訴人或被害人如對於本判決不服者，應具備理由
請求檢察官上訴，其上訴期間之計算係以檢察官收受判決正本之
日期為準。
　　　　　　　　　　　　　　　書記官　陳靜君
中　　華　　民　　國　　96　　年　　2 　　月　　9 　　日
附錄本案論罪科刑所犯法條全文
毒品危害防制條例第十條
施用第一級毒品者，處六月以上五年以下有期徒刑。
施用第二級毒品者，處三年以下有期徒刑。
